最高法院刑事判決　　　　　　一○○年度台上字第一二四九號
上　訴　人　陳星宏原名陳若霖.
選任辯護人　蘇清文律師
　　　　　　溫思廣律師
　　　　　　張馻哲律師
上列上訴人因偽造有價證券案件，不服台灣高等法院中華民國九
十九年十二月二十二日第二審更審判決（九十九年度上更(一)字第
三八六號，起訴案號：台灣板橋地方法院檢察署九十五年度偵字
第二０九九二號），提起上訴，本院判決如下：
    主  文
上訴駁回。
    理  由
按刑事訴訟法第三百七十七條規定，上訴於第三審法院，非以判
決違背法令為理由，不得為之。是提起第三審上訴，應以原判決
違背法令為理由，係屬法定要件。如果上訴理由書狀並未依據卷
內訴訟資料，具體指摘原判決不適用何種法則或如何適用不當，
或所指摘原判決違法情事，顯與法律規定得為第三審上訴理由之
違法情形，不相適合時，均應認其上訴為違背法律上之程式，予
以駁回。本件原判決撤銷第一審之科刑判決，改判依牽連犯規定
，從一重論處上訴人陳星宏意圖供行使之用，而偽造有價證券罪
刑。已詳敘認定犯罪事實之依據及憑以認定之理由。並對如何認
定：上訴人否認犯罪所執之辯解，不足採取；上訴人向花蓮區中
小企業銀行三重分行（下稱花蓮中小企銀）申請貸款，並未經告
訴人蔡嘉展本人同意擔任連帶保證人；卷附「花蓮區中小企業銀
行個人消費性信用貸款申請書」上以蔡嘉展名義所立之連帶保證
人文義及供債務擔保所開立之本票，均屬偽造；貸款契約連帶保
證人欄蔡嘉展之署押及印文，係上訴人提供資料及印章，由證人
即花蓮中小企銀不知情之承辦行員林志忠所代寫及代蓋；於對保
時，本票部分係由上訴人交予不詳姓名之人所蓋用及偽造蔡嘉展
之署押，並在貸款契約之對保欄內盜蓋蔡嘉展印章及偽造署押；
上訴人請求鑑定貸款文件及本票上蔡嘉展部分是否為林志忠之筆
跡，則無必要；已依據卷內證據資料予以指駁及說明。從形式上
觀察，原判決並無足以影響判決結果之違法情形存在。且按採證
認事，係事實審法院之職權，其對證據證明力所為之判斷，如未
違背經驗法則與論理法則，復已敘述其憑以判斷之心證理由，即
不能任意指為違法。原判決依憑林志忠證稱：貸款申請書上蔡嘉
展之簽名係其所為，蔡嘉展之印文則是上訴人將印章交由其所蓋
等語，及比對卷附林志忠筆跡之結果，認貸款申請書上蔡嘉展名
義係林志忠依上訴人之指示所立，即屬有憑。且依卷內資料，上
訴人在原審自承本件貸款之申請係伊以其經營之耀進工程有限公
司名義申請，並自行提供當時已離職之員工蔡嘉展身分證、扣繳
憑單，委託辦理貸款云云，復主張本件貸款所使用之印章係蔡嘉
展先前同意伊使用等語，則原判決認定本件擔保貸款所開立之本
票及對保之簽署，係上訴人提供並授權不詳姓名之人所為，亦屬
有憑，不能任意指為違法。上訴意旨未依據卷證資料，具體指摘
原判決如何違背法令，置原判決之論敘於不顧，仍執陳詞以原審
未敘明足以生損害於花蓮中小企銀之理由，又未就林志忠之筆跡
與本件貸款文件中蔡嘉展之筆跡送請鑑定；未說明上訴人交付印
章予第三人使用之理由，均有違法云云，再為事實之爭執，且對
原審採證認事之職權行使，及於判決無影響事項暨枝節問題，任
意指摘，難謂已符合首揭法定上訴要件。其關於此部分之上訴違
背法律上之程式，應予駁回。又按刑事訴訟法第三百七十六條所
列各罪之案件，經第二審判決者，不得上訴於第三審法院，為該
法條所明定。上訴人所犯有牽連犯關係之詐欺取財罪部分，原審
係依刑法第三百三十九條第一項論處罪刑，核屬刑事訴訟法第三
百七十六條第四款之案件。依首開說明，既經第二審判決，自不
得上訴於第三審法院，縱此部分與上述上訴人偽造有價證券部分
，有牽連犯關係，為裁判上一罪，但其偽造有價證券部分之上訴
為不合法，本院應從程序上駁回，而無從為實體上判決，則對於
此部分，亦無從適用審判不可分原則，為實體上審判。上訴人猶
提起上訴，顯為法所不許，應予駁回。
據上論結，應依刑事訴訟法第三百九十五條前段，判決如主文。
中    華    民    國  一○○  年    三    月   十七   日
                      最高法院刑事第十二庭
                          審判長法官  陳  世  淙  
                                法官  陳  東  誥  
                                法官  何  菁  莪  
                                法官  許  錦  印  
                                法官  蔡  名  曜  
本件正本證明與原本無異
                                      書  記  官  
中    華    民    國  一○○  年    三    月  二十二  日
                                                      Ｅ